Inventaris van archiefbescheiden betreffende het Nieuw Burgerlijk Wetboek van het ministerie van Justitie, (1919) 1947-2005
Nationaal Archief, Den Haag
- Archief van de stafafdeling Nieuw Burgerlijk wetboek 1947-1994, 1.
  - Stukken betreffende het wetgevingsproces zelf: de voorbereiding van wetsvoorstellen tot vaststellingen invoering van het NBW, 1.2.
    - Voorbereiding wetsvoorstellen algemeen, 1.2.1.
      - Boek 4. Erfrecht, 1.2.1.4.
        - Voorbereiding Invoeringswet Boek 4, 1.2.1.4.2.
          - Wetsontwerp 17 141, 1.2.1.4.2.2.
            - Invoeringswet Boek 4 (w.o. 17 141) als derde (aanvankelijk tweede) gedeelte van de Invoeringswet Boeken 3-6. 1978-1983, 1.2.1.4.2.2.1.
              - Interne nota's betreffende erfrecht en schenking, erfrecht en natuurlijke verbintenis en de langstlevende als voogd en vruchtgebruiker, 1980-1981; 975; 1 omslag
              - Stukken betreffende de behandeling van het wetsontwerp tot vaststelling van de Invoeringswet Boeken 3 - 6, tweede (later derde) gedeelte (Wijziging Boek 4), door de ministerraad, de Koningin en de Raad van State, 1980 - 1981; 976-977; 1 omslag en 1 pak
                - a Ministerraad 1980, 976; 1 omslag
                - b Raad van State 1981, 977; 1 pak
              - Drukproeven voor de kamerstukken voor het Ontwerp van Wet met Memorie van Toelichting voor de Invoeringswet Boek 3 - 6, tweede gedeelte (Wijziging Boek 4), en de vaststelling van titel 7.3, Schenking, 1981; 978; 1 omslag
              - Stukken betreffende de voorbereidingen van de aanpassingswetgeving naar aanleiding van Boek 4, 1981-1983; 979; 1 omslag
              - Interne nota's betreffende het overgangsrecht voor Boek 4, 1981-1987; 980; 1 omslag
              - Concepten voor een vereenvoudigde afdeling 4.2A.1, Vruchtgebruik, 1982; 981; 1 omslag
              - Rapport van de Raad voor het Midden- en Kleinbedrijf betreffende het ontwerp voor de Invoeringswet Boek 3 -6 (Wijziging Boek 4), 1982; 982; 1 omslag
              - Stukken betreffende de discussie met het notariaat over de erfrechtelijke positie van de langstlevende echtgenoot, 1982-1983; 983; 1 omslag
              - Brief aan de Tweede kamer betreffende een gesprek met een delegatie van de Koninklijke Notariële Beroepsorganisatie, over de regeling van het vruchtgebruik door de langstlevende echtgenoot in de Invoeringswet Boek 3 - 6, derde gedeelte (Wijziging Boek 4), 1983; 984; 1 omslag
            - Invoeringswet Boek 4 en titel 7.3 (w.o. 17 141) als zelfstandig ontwerp 1983-1995, 1.2.1.4.2.2.2.
              w.o. 17 141 werd bij de Stofkamoperatie in 1983 uit de invoeringswetgeving gelicht en ging als zelfstandig ontwerp verder.
              - Concept voor een in overleg met de Commissie Erfrecht van de Koninklijke Notariële Beroepsorganisatie (KNB) opgestelde nieuwe versie van de vereenvoudigde afdeling 4.2A.1, Vruchtgebruik langstlevende echtgenoot, 1986-1987; 986; 1 omslag
                Met toelichtende nota en andere bijlagen.
              - Interne nota betreffende afdeling 4.4.7, Testamentair Bewind, 1987; 987; 1 stuk
              - Stukken betreffende schulden van de nalatenschap (artikel 4.5.1.3a lid 1), 1987; 988; 1 omslag
              - Concepten voor tekst en toelichting van de Invoeringswet Boek 4 en titel 7.3, derde gedeelte, Overgangsrecht, met nota betreffende eerdere versies, 1987-1990; 989; 1 pak
              - Concept voor een Nota van Wijziging op w.o. 17 141 betreffende het vruchtgebruik van de langstlevende echtgenoot, testamentair bewind en schulden der nalatenschap, 1988; 990; 1 omslag
              - Stukken betreffende een enquête van de Koninklijke Notariële Beroepsorganisatie onder haar leden inzake de positie van de langstlevende echtgenoot, 1988; 991; 1 omslag
              - Concepten voor een brief van de minister aan de Tweede Kamer betreffende de verdere behandeling van de problematiek van de positie van de langstlevende echtgenoot, 1988-1990; 992; 1 omslag
              - Brieven aan andere ministeries betreffende de aanpassing van onder hen ressorterende wetgeving aan Boek 4, 1989; 993; 1 omslag
              - Nota's aan de minister en brieven aan de Commissie Erfrecht van de Koninklijke Notariële Beroepsorganisatie betreffende de eerste Nota van Wijziging op de Invoeringswet Boek 3 en Titel 7.3, eerste gedeelte (Wijziging Boek 4), Vruchtgebruik van de langstlevende echtgenoot, 1989-1990; 994; 1 omslag
              - Concepten voor de eerste, tweede en derde Nota van Wijziging op de Invoeringswet Boek 4 en titel 7.3, met enkele interne nota's, 1989-1991; 995; 1 pak
              - Concepten voor tekst en toelichting van w.o. 17 141, Invoeringswet Boek 4 en Titel 7.3, tweede gedeelte, Aanpassingswetgeving, 1989-1991; 996; 1 pak
              - Stukken betreffende de aanpassing van de Consulaire Wet (een rijkswet) in verband met de Invoeringswet Boek 4, 1989-1991; 998; 1 omslag
              - Nota's aan de minister betreffende de tweede en derde Nota van Wijziging op de Invoeringswet Boek 4, eerste gedeelte (Wijziging Boek 4), 1991; 999; 1 omslag
              - Rapporten van de Commissie Erfrecht van de Koninklijke Notariële Beroepsorganisatie betreffende de regeling van het testamentair bewind en van de schulden van de nalatenschap in de Invoeringswet Boek 4 en Titel 7.3, eerste gedeelte (Wijziging Boek 4), 1991; 1000; 1 omslag
              - Rapport van de Commissie Erfrecht van de Koninklijke Notariële Beroepsorganisatie betreffende de Invoeringswet Boek 4 en titel 7.3 en de Nota's van Wijziging daarop, met uitzondering van afdeling 4.2A.1, Vruchtgebruik langstlevende echtgenoot, 1991; 1001; 1 omslag
              - Nota's aan de minister betreffende de discussie met de Koninklijke Notariële Beroepsorganisatie over de regeling van de positie van de langstlevende echtgenoot, 1992; 1002; 1 omslag
              - Stukken betreffende een onderzoek naar buitenlandse wetgeving op het gebied van erfrecht, 1992; 1003; 1 omslag
              - Concepten voor de Memorie van Antwoord aan de Tweede Kamer betreffende de Invoeringswet Boek 4 en titel 7.3, eerste gedeelte (Wijziging Boek 4), met nota aan de minister., 1992-1993; 1004; 1 omslag
              - Stukken betreffende het alternatieve wetsvoorstel van de Koninklijke Notariële Beroepsorganisatie (gepubliceerd in Weekblad voor Privaatrecht, Notariaat en Registratie 6096,1993) voor de regeling van de positie van de langstlevende echtgenoot, 1993-1994; 1005; 1 omslag
              - Interne nota betreffende erfrecht en verzekering, naar aanleiding van commentaar van het Verbond van Verzekeraars op de Invoeringswet Boek 4 en titel 7.3, 1994; 1006; 1 stuk
              - Nota aan de minister met het advies om Boek 4 in te voeren zonder afdeling 4.2A en om deze afdeling door een aparte commissie te laten voorbereiden, 1994; 1007; 1 stuk
              - Concept voor een nota naar aanleiding van het Eindverslag van de Tweede Kamer betreffende de Invoeringswet Boek 4 en Titel 7.3, 1995; 1008; 1 omslag
      - Boek 5. Zakelijke rechten, 1.2.1.5.
        - Aantekeningen, opmerkingen en adviezen van de Staatscommissie voor de Waterstaatswetgeving bij het ontwerp van Boek 5, titel 3 inzake het recht van aanwas, 1948-1954; 1009; 1 omslag
        - Stukken betreffende het voorbereiden van het wetsontwerp voor Boek 5, titels 7 tot en met 11, in het bijzonder met betrekking tot titel 9, Appartementsrechten, 1948-1955; 1010; 1 omslag
        - Stukken betreffende het register op de notulen van de besprekingen van het Driemanschap van Boek 5, alsmede documentatie over de boedelrechter, onder andere afkomstig van het ministerie van Justitie, 1953-1961; 1011; 1 pak
        - Stukken betreffende het voorbereiden van het wetsontwerp voor Boek 5, titels 1 tot en met 6, 1954-1955; 1012; 1 pak
        - Stukken betreffende het wetsvoorstel ter vaststelling van Boek 5 inzake Erfdienstbaarheid, met concept van prof. mr. J. Drion, 1955; 1013; 1 omslag
        - Advies van de Raad van State en andere stukken betreffende het ontwerp van Boek 5, waaronder de titels 3, Eigendom van onroerende zaken, 4, Burenrecht, 5, Mandeligheid, 6, Erfdienstbaarheid, 7, Erfpacht, en 8, Opstal, 1955-1956; 1014; 1 pak
        - Tekst van en Memorie van Toelichting bij het ontwerp van Boek 5, Zakelijke rechten algemeen, en aantekeningen bij het ontwerp van Boek 6, Verbintenissenrecht, nota van het Directoraat voor de Mededinging van de E.E.G., en aantekening van de Kamer van Koophandel over de wederzijdse erkenning en tenuitvoerlegging van vreemde vonnissen, 1955-1960; 1015; 1 omslag
        - Stukken ter voorbereiding van boek 5 inzake eigendom van roerende zaken, 1956; 1016; 1 pak
        - Stukken betreffende de wetgeving in het privaatrecht inzake maatregelen ter verbetering van de rechtspositie van ondernemers, 1977; 1017; 1 omslag
        - Stukken ontvangen van de Stichting Studiecentrum Rechtspleging (S.S.R.) ter voorbereiding van een cursus “Internationale Handelskoop”, met bijlagen, 1977-1982; 1018; 1 omslag
        - Interne nota's betreffende aan te brengen wijzigingen in Boek 5, 1978-1982; 1019; 1 pak
        - Stukken betreffende de voorbereiding tot vaststelling van het wetsvoorstel van het privaatrecht in Boeken 3, 5 en 6, 1981-1988; 1020; 1 pak
        - Publicatie van het Advies voorontwerp Wet op het consumentenkrediet van de Sociaal-Economische Raad, 1985; 1021; 1 omslag
        - Stukken betreffende de aanpassing van de Wet op het Consumentenkrediet aan de Boeken 3, 5 en 6, evenals correcties in de Invoeringswet Boeken 3, 5 en 6 en regels voor de uitvoering van de Wet op het Consumentenkrediet, 1988-1991; 1022; 1 pak
        - Verslag van een algemeen overleg betreffende consumentenbeleid en deregulering, met bijlagen, 1988-1998; 1023; 1 omslag
        - Publicatie van de Wet op het Consumentenkrediet, uitvoeringsmaatregelen, 1990; 1024; 1 omslag
        - Voorstel tot wijziging van de Wet op het Notarisambt, met bijlagen, 1995-1996; 1025; 1 omslag
        - Voorbereiding Vaststellingswet Boek 5 (w.o. 2846), 1.2.1.5.1.
          - Voorbereiding Vaststellingswet Boek 5. Algemeen, 1.2.1.5.1.01.
            - Ingekomen en minuten van uitgaande stukken van en naar het ministerie van Binnenlandse Zaken, de Vereniging van Nederlandse Gemeenten en enige provincies betreffende Boek 5, 1947-1956; 1026; 1 omslag
            - Stukken ter voorbereiding van het Groene Boek 5, met de eerste drukproef, 1952-1955; 1027; 1 omslag
            - Stukken ter voorbereiding van de titel Grondrente die bij indiening van het Gewijzigd Ontwerp werd geschrapt, 1953-1972; 1028; 1 omslag
            - Stukken ter voorbereiding van het regeringsontwerp voor Boek 5, stencils en drukproeven, 1955-1956; 1029; 1 omslag
            - Ingekomen en minuten van uitgaande stukken van en naar andere ministeries betreffende het voorontwerp van prof. mr. E.M. Meijers en het Driemanschap voor Boek 5, alsmede het regeringsontwerp, 1955-1957; 1030; 1 omslag
            - Stukken betreffende de behandeling van het wetsontwerp tot vaststelling van Boek 5 door de ministerraad, de Koningin, de Raad van State en de Tweede Kamer, 1955-1977; 1031; 1 pak
            - Advies van de Raad van State betreffende Boek 5, 1956; 1032; 1 omslag
            - Interne nota's en concepten ter voorbereiding van het Nader Rapport betreffende Boek 5, 1956; 1033; 1 omslag
            - Nader rapport aan de Koningin naar aanleiding van het advies van de Raad van State betreffende Boek 5, 1957; 1034; 1 omslag
            - Staat, houdende overzicht van de dossiers betreffende Boek 5 tot en met het verschijnen van het Nader Rapport, 1957; 1035; 1 omslag
            - Verslagen van de 1e - 83e bespreking tussen prof. mr. J.H. Beekhuis, regeringscommissaris voor Boek 5 en mr. R. Franken, assistent van prof. mr. J.H. Beekhuis en ambtenaar op het ministerie, betreffende de voorbereiding van de Memorie van Antwoord en het Gewijzigd Ontwerp voor Boek 5, met aantekeningen van prof. mr. J.H. Beekhuis en verzendlijstjes en een index op trefwoord en artikel van de 1e-25e bespreking, 1964 - 1968; 1036-1038; 2 pakken en 1 omslag
              - 1e -40e bespreking 1964-1966, 1036; 1 pak
              - Index op trefwoord en artikel op 1e-25e bespreking 1965, 1967, 1037; 1 omslag
              - 41e-83e bespreking 1966-1968, 1038; 1 pak
            - Index op titel op gestencilde stukken ter voorbereiding van Boek 5, fotokopie van kaartsysteem, 1970; 1039; 1 omslag
            - Lijst met adressen van notarissen en andere juristen, 'Verzendlijst Boek 5', 1972; 1040; 1 stuk
            - Interne nota's betreffende de voorbereiding van het mondeling overleg met de Vaste Commissie voor Justitie over het wetsontwerp tot vaststelling van Boek 5, 1976; 1041; 1 omslag
            - Rapport van de Commissie Boek 5, ingesteld door de Koninklijke Notariële Beroepsorganisatie inzake het Gewijzigd Ontwerp voor Boek 5, met nota met commentaar en een verslag van een bespreking met de Commissie, 1976; 1042; 1 omslag
            - Nota's naar aanleiding van het mondeling overleg en concepten voor een Nota van Wijzigingen voor het wetsontwerp tot vaststelling van boek 5, 1976-1977; 1043; 1 omslag
            - Stukken betreffende de voorbereiding van de Openbare Commissie Vergadering, de verwerking van amendementen, en de openbare behandeling van Boek 5 in de Tweede Kamer, 1977; 1044; 1 omslag
            - Stukken betreffende de behandeling van het wetsvoorstel tot vaststelling van Boek 5 in de Eerste Kamer, 1978-1979; 1045; 1 omslag
          - Voorbereiding Vaststellingswet Boek 5. Titel 9 (voorheen 10) Appartementsrechten, 1.2.1.5.1.02.
            - Stukken betreffende appartementsrechten, besproken in de 82e vergadering van de Subcommissie Burgerlijk Recht van de Staatscommissie Burgerlijke Wetgeving ter voorbereiding van het Ontwerp Meijers, 1949; 1046; 1 omslag
            - Ingekomen en minuten van uitgaande stukken van en naar prof. mr. J. H. Beekhuis en concepten ter voorbereiding van een nota aan het Driemanschap betreffende de inpassing van het appartementsrecht in het NBW, 1955; 1047; 1 omslag
            - Ingekomen en minuten van uitgaande stukken van en naar prof. mr. J. H. Beekhuis en concepten ter voorbereiding van het regeringsontwerp voor Boek 5, titel 9 (toen titel 10 en eerder titel 8), 1955-1956; 1048; 1 pak
            - Concepten voor een Nader Rapport betreffende Boek 5, titel 9 (toen titel 10), 1956; 1049; 1 omslag
            - Ingekomen en minuten van uitgaande stukken van en naar prof. mr. J.H. Beekhuis betreffende diens bewerking van het appartementsrecht voor de Asser-serie, met exemplaar van de losse uitgave, 1958; 1050; 1 omslag
            - Interne nota's concepten, alsmede nota's en concepten van regeringscommissaris prof. mr. J.H. Beekhuis ter voorbereiding van de Memorie van Antwoord en het Gewijzigd ontwerp voor Boek 5, titel 9 (toen titel 10), 1966-1967; 1051; 1 pak
            - Concepten van prof. mr. J.H. Beekhuis voor tekst en toelichting van wetsontwerp 10987 tot vaststelling van Boek 5, titel 9 en tot herziening van de regeling in het Burgerlijk Wetboek betreffende splitsing in appartementen, 1967-1970; 1052; 1 pak
            - Stukken ter voorbereiding van de Memorie van Antwoord en de verdere behandeling van wetsontwerp 10987, Splitsing in appartementen, alsmede de daarmee samenhangende algemene maatregel van bestuur, 1970 - 1972; 1053; 1 pak
          - Voorbereiding Vaststellingswet Boek 5. Titel 1 Eigendom in het algemeen, 1.2.1.5.1.03.
            - Stukken ter voorbereiding van het Regeringsontwerp en het Nader Rapport betreffende Boek 5, titel 1, 1954; 1054; 1 pak
            - Stukken ter voorbereiding van de Memorie van Antwoord en het Gewijzigd Ontwerp voor Boek 5, titel 1, 1967-1972; 1056; 1 pak
            - Stukken ter voorbereiding van de Nota van Wijzigingen voor Boek 5, titel 1, 1976; 1057; 1 omslag
          - Voorbereiding Vaststellingswet Boek 5. Titel 2 Eigendom van roerende zaken, 1.2.1.5.1.04.
            - Stukken ter voorbereiding van de Memorie van Antwoord en het Gewijzigd Ontwerp voor Boek 5, titel 2, 1964-1972; 1059; 1 pak
            - Briefwisseling met P. van Loon betreffende de regeling van de rechtspositie van de vinder in titel 5.2, 1970; 1060; 1 omslag
            - Stukken ter voorbereiding van een Nota van Wijzigingen betreffende Boek 5, titel 2, 1973, 1976-1977; 1061; 1 omslag
            - Ingekomen en minuten van uitgaande stukken van en naar prof. mr. H. Schadee en het ministerie van Verkeer en Waterstaat betreffende de verhouding tussen de vondstenregeling in Boek 5, titel 2 en de Wet op de Strandvonderij, 1982-1983; 1062; 1 omslag
            - Ingekomen en minuten van uitgaande stukken van en naar de Vereniging van Nederlandse Gemeenten betreffende de vondstenregeling in Boek 5, titel 2 en betreffende het NBW en het onroerendgoedbeleid, 1985; 1063; 1 omslag
          - Voorbereiding Vaststellingswet Boek 5. Titel 3 Eigendom van onroerende zaken, 1.2.1.5.1.05.
            - Stukken betreffende aanwasrecht in het Deltagebied. Fotokopieën, 1949-1961; 1064; 1 omslag
            - Stukken ter voorbereiding van het regeringsontwerp en het Nader Rapport betreffende Boek 5, titel 3, 1954-1956; 1065; 1 pak
            - Stukken ter voorbereiding van de Memorie van Antwoord en een Gewijzigd Ontwerp voor Boek 5, titel 3, 1965-1972; 1066-1067; 2 pakken
              - 1965-1971, 1066; 1 pak
              - 1971-1972, 1067; 1 pak
            - Stukken betreffende de vervroegde invoering van afdeling 5.3.6, Eigendom van de bodem van de zee, met retroacta, 1975-1980; 1068; 1 pak
            - Stukken ter voorbereiding van een Nota van Wijzigingen betreffende Boek 5, titel 3, 1976; 1069; 1 omslag
            - Brieven verstuurd en ontvangen door mr. G. Hamaker over onteigening, met rapporten over de juridische betekenis van de uitbreidings- en bestemmingsplankaart en aantekeningen, 1976-1984; 1070; 1 omslag
          - Voorbereiding Vaststellingswet Boek 5. Titel 4 Bevordering van verplichtingen, 1.2.1.5.1.06.
            - Stukken ter voorbereiding van het Groene Boek (tweede en derde drukproef) voor Boek 5, titel 4, 1954-1955; 1071; 1 omslag
            - Stukken ter voorbereiding van het regeringsontwerp voor Boek 5, titel 4, 1955-1956; 1072; 1 omslag
            - Stukken ter voorbereiding van de Memorie van Antwoord en het Gewijzigd Ontwerp voor Boek 5, titel 4, 1964-1972; 1073; 1 pak
            - Nota's ter voorbereiding van een Nota van Wijzigingen betreffende Boek 5, titel 4, 1976; 1074; 1 omslag
          - Voorbereiding Vaststellingswet Boek 5. Titel 5 Mandeligheid, 1.2.1.5.1.07.
            - Stukken ter voorbereiding van het Groene Boek (tweede en derde drukproef) voor Boek 5, titel 5 (voorheen titel 6), 1954-1955; 1075; 1 omslag
            - Nota's ter voorbereiding van het regeringsontwerp en Nader Rapport betreffende Boek 5, titel 5, 1955-1956; 1076; 1 omslag
            - Stukken ter voorbereiding van de Memorie van Antwoord en het Gewijzigd Ontwerp voor Boek 5, titel 5, 1964-1974; 1077; 1 pak
            - Stukken ter voorbereiding van de Nota van Wijzigingen betreffende Boek 5, titel 5, 1976; 1078; 1 omslag
          - Voorbereiding Vaststellingswet Boek 5. Titel 6 Erfdienstbaarheden, 1.2.1.5.1.08.
            - Stukken ter voorbereiding van het Groene Boek (eerste t/m vierde drukproef) voor Boek 5, titel 6 (voorheen titel7), 1954-1955; 1079; 1 pak
            - Stukken ter voorbereiding van het regeringsontwerp voor Boek 5, titel 6 (voorheen titel 7), 1955-1956; 1080; 1 omslag
            - Stukken ter voorbereiding van de Memorie van Antwoord en het Gewijzigd Ontwerp voor Boek 5, titel 6, 1964-1972; 1081-1084; 4 pakken
              - a 1964-1965, 1081; 1 pak
              - b 1966, 1082; 1 pak
              - c 1967-1968, 1083; 1 pak
              - d 1970-1972, 1084; 1 pak
            - Interne nota's en concepten ter voorbereiding van de Nota van Wijzigingen op Boek 5, betreffende titel 6, Erfdienstbaarheden, 1976; 1085; 1 omslag
          - Voorbereiding Vaststellingswet Boek 5. Titel 7 Erfpacht, 1.2.1.5.1.09.
            - Stukken ter voorbereiding van het Groene Boek voor Boek 5, titel 7, 1953-1955; 1086; 1 pak
            - Interne nota's en concepten ter voorbereiding van het regeringsontwerp voor Boek 5, titel 7, 1955-1956; 1087; 1 omslag
            - Stukken betreffende de diverse erfpachtregelingen in verschillende gemeenten en bij de Dienst Domeinen, 1955-1963; 1088; 1 pak
            - Stukken betreffende de herziening van het erfpachtstelsel in de gemeente Amsterdam, met indexering op grond van geldontwaarding, 1966-1967; 1089; 1 omslag
            - Ingekomen en minuten van uitgaande stukken van en naar de Groninger Maatschappij van Landbouw betreffende beklemrecht, in het kader van de voorbereiding van de Memorie van Antwoord en het Gewijzigd Ontwerp voor Boek 5, titel 7, met rapport van de Commissie inzake wettelijke regeling van het beklemrecht, 1966-1968; 1090; 1 omslag
            - Nota's en concepten ter voorbereiding van de Memorie van Antwoord en het Gewijzigd Ontwerp voor Boek 5, titels 7 en 8 met drukproeven, 1967-1972; 1091; 1 pak
            - Interne nota's en concepten ter voorbereiding van de Nota van Wijzigingen betreffende Boek 5, titel 7, met bijlage, 1976; 1092; 1 omslag
          - Voorbereiding Vaststellingwet Boek 5. Titel 8 Opstal, 1.2.1.5.1.10.
            - Stukken ter voorbereiding van het Groene Boek voor Boek 5, titel 8, 1953-1955; 1093; 1 omslag
            - Interne nota's en concepten ter voorbereiding van het regeringsontwerp voor Boek 5, titel 8, 1955-1956; 1094; 1 omslag
            - Interne nota's alsmede nota's en concepten van regeringscommissaris prof. mr. J.H. Beekhuis ter voorbereiding van de Memorie van Antwoord en het Gewijzigd Ontwerp van Boek 5, titel 8, 1967-1962; 1095; 1 omslag
        - Boek 5. Uitvoeringsregelingen, 1.2.1.5.2.
          - Stukken betreffende de voorbereiding, vaststelling en wijziging van het Besluit gevonden voorwerpen ex artikel 5:12, 1986-1993; 1096; 1 omslag
          - Ontwerp van een Besluit gevonden voorwerpen, als bedoeld in artikel 5.2.8a NBW, met Nota van Toelichting, en aanbiedingsformulier voor de ministerraad, 1989; 1097; 1 omslag
      - Boek 6. Algemeen gedeelte van het verbintenissenrecht, 1.2.1.6.
        - Rapport betreffende titel 4, Zaakwaarneming, alsmede stukken inzake nakoming van verbintenissen, 1950-1963; 1098; 1 omslag
        - Voorstellen voor het ontwerp van overeenkomst- en verbintenissenrecht, 1951, 1952; 1099; 1 pak
        - Concept-teksten, nota's en notulen van vergaderingen betreffende het voorbereiden van afdeling 6.1.6, Nakoming van verbintenissen, uit het archief van prof. mr. J. Drion, 1951-1957; 1100; 1 omslag
          Met teksten in het Frans
        - Nota’s van prof. mr. D. C. Fokkema en andere stukken betreffende tenietgaan van verbintenissen in Boek 6, 1951-1957; 1101; 1 pak
        - Stukken betreffende de behandeling van het wetsvoorstel tot vaststelling van Boek 6 inzake Nakoming van Verbintenissen, 1951-1957; 1102; 1 pak
        - Stukken betreffende het niet-nakomen van een verbintenis, Boek 6, afdeling 6.1.7 en 6.1.8, 1951-1961; 1103; 1 pak
        - Aantekeningen en opmerkingen bij het ontwerp van Boek 6, afdeling 6.3., handelende over de onrechtmatige daad, 1952-1958; 1104; 1 omslag
        - Stukken betreffende concept-wetsvoorstellen voor de afdeling 6.5.4, Onverschuldigde betaling en wederkerige overeenkomsten, concepten met commentaren daarop alsmede opmerkingen, voorstellen, nota’s en glossen, 1952-1958; 1105; 1 omslag
        - Nota' s ter aanvulling bij het concept van mr. R. Franken voor prof. mr. J. Drion betreffende titel 6.2, Overgang van vorderingen en schulden, alsmede afdeling 6.1.6A, Verzuim van de schuldeiser, 1952-1961; 1106-1108; 2 pakken en 1 omslag
          - 1952-1959, 1106; 1 pak